【裁判字號】    95,聲,1050
【裁判日期】    950629
【裁判案由】    聲請停止羈押
【裁判全文】
臺灣臺北地方法院刑事裁定
    聲  請  人
    即  被  告  林雄祥
    聲 請 人即
    選任辯護人  黃銀河律師
    聲  請  人
    即  被  告  甲○○
                        （
    聲 請 人即
    選任辯護人  舒建中律師
上列聲請人因聲請具保停止羈押案件，本院裁定如下：
    主  文
聲請駁回。
    理  由
一、聲請人即被告林雄祥之聲請意旨略以：被告對犯行坦承不諱
    ，並無逃亡之虞，且家中尚有年邁母親乏人照料，為此聲請
    具保停止羈押等語。
二、聲請人即選任辯護人黃銀河律師之聲請意旨略以：被告素行
    良好，對於犯行坦承不諱，且本件已辯論終結，被告林雄祥
    有正當工作，家中尚有幼女需照料，應無羈押被告之必要，
    為此聲請具保停止羈押等語。
三、聲請人即被告甲○○之聲請意旨略以：被告對於犯罪事實坦
    承不諱，且需負擔家中生計及照料重病之雙親，為此聲請具
    保停止羈押等語。
四、聲請人即選任辯護人舒建中律師之聲請意旨略以：本件已於
    九十五年六月七日辯論終結，而無串共之虞，為此聲請具保
    停止羈押等語。
五、本件聲請人即被告林雄祥、甲○○因涉嫌違反槍砲彈藥刀械
    管制條例等案件，經檢察官於民國（下同）九十四年十二月
    二十一日向本院提起公訴（本院案號為九十四年度訴字第一
    八三０號），經本院於同日訊問被告後，認為被告之犯罪嫌
    疑重大，且有刑事訴訟法第一百零一條第一項第三款規定之
    事由，非將被告羈押顯難進行審判，而有羈押被告之必要，
    故於同日以刑事訴訟法第一百零一條第一項第三款規定對被
    告實施羈押，並於九十五年三月二十一日、同年五月二十一
    日對被告林雄祥、甲○○延長羈押，合先敘明。
六、按被告、選任辯護人得隨時具保向法院聲請停止羈押，刑事
    訴訟法第一百十條第一項定有明文；而法院究應否准許被告
    、選任辯護人所為具保停止羈押之聲請，首應審酌其聲請是
    否符合刑事訴訟法第一百十四條不得駁回其聲請之情形，即
    被告所犯之罪是否為屬最重本刑為三年以下有期徒刑、拘役
    、或專科罰金之罪者或被告懷胎五月以上或生產後二月未滿
    者或被告現罹疾病，非保外治療顯難痊癒者。次則應檢視法
    院當初羈押被告之理由是否繼續存在，此係因於羈押停止之
    際，羈押命令仍繼續存在，僅是由於羈押對人身自由侵害之
    程度較其他以「負擔」作為擔保被告到庭之手段為高，而免
    除對被告執行羈押，故法院應就當初依刑事訴訟法第一百零
    一條或一百零一條之一規定對被告執行羈押之原因是否存在
    、有無羈押被告之必要性為斟酌。茲依上開說明，就本件被
    告、選任辯護人所為具保停止羈押之聲請，有無符合(一)刑事
    訴訟法第一百十四條各款情形、(二)本院當初對被告執行羈押
    之原因有無繼續存在及(三)有無繼續羈押被告之必要等要件，
    逐一檢視如后：
  (一)本件被告二人及選任辯護人之聲請有無符合刑事訴訟法第一
    百十四條不得駁回其聲請之情形：
    1.是否符合刑事訴訟法第一百十四條第一款前段「所犯最重
      本刑為三年以下有期徒刑、拘役或專科罰金之罪者」規定
      ：查本件本院所據以為羈押被告之罪名為槍砲彈藥刀械管
      制條例第七條第四項之罪嫌，其法定刑為五年以上有期徒
      刑，非屬法定最重本刑三年以下有期徒刑之罪，是難認被
      告之聲請已符合刑事訴訟法第一百十四條第一款規定之要
      件。
    2.次查被告二人及選任辯護人於聲請狀所載前開請求本院予
      以被告交保之聲請事項，亦與前述刑事訴訟法第一百十四
      條第二款「懷胎五月以上或生產後二月未滿者」、第三款
      「現罹疾病，非保外就醫顯難痊癒」規定之要件未有該當
      甚明。
  (二)本院當初對被告二人執行羈押之原因有無繼續存在：
    本件檢察官所起訴被告林雄祥、甲○○所犯之罪名中，為本
    院據以為羈押被告理由之槍砲彈藥刀械管制條例第七條第四
    項之罪嫌，經訊問後被告對於持有、寄藏槍枝乙節，坦承不
    諱，並有扣案槍枝可佐，業據本院於九十五年六月七日辯論
    終結，並於同年月二十八日宣判被告林雄祥處有期徒刑六月
    ，併科罰金新臺幣（下同）十萬元，被告甲○○處有期徒刑
    五年六月，併科罰金十萬元，被告林雄祥、甲○○涉犯有上
    開經檢察官所起訴罪名之犯罪明確，本院當初對被告二人執
    行羈押之理由仍然存在。
  (三)本件有無繼續羈押被告之必要：
    查法院對被告所執行之羈押，其本質上係屬為保全被告使刑
    事訴訟程序得以順利進行或為保全證據或為擔保嗣後刑之執
    行程序而對被告所實施剝奪其人身自由之強制處分，是被告
    有無羈押之必要，當由法院以有無上述羈押之目的而依職權
    進行目的性裁量。如前所述，若不繼續對被告實施羈押，難
    期保全後續之審判及執行，應認仍有繼續羈押被告之必要。
七、上開聲請人之聲請意旨雖以其對於犯行坦承不諱，無勾串共
    犯證人、逃亡之虞、為照顧家人、本件已辯論終結等原因聲
    請具保停止羈押，惟本院當初係以刑事訴訟法第一百零一條
    第一項第三款被告所犯之罪為死刑、無期徒刑，或最輕本刑
    為五年以上有期徒刑之罪之規定，為對被告二人實施羈押之
    原因，此項羈押之原因仍然存在，且有繼續羈押被告之必要
    。聲請人以無勾串共犯證人、逃亡之虞之刑事訴訟法第一百
    零一條第一項第一款、第二款之事由，為具保停止羈押之理
    由，尚難成理。至於聲請人所述家中尚有幼女及高齡雙親有
    待照料乙節，縱屬實情，亦僅為被告個人家庭因素，非得具
    保停止羈押之事由，又本件雖於九十五年六月七日辯論終結
    ，同年月二十八日宣判，惟為保全後續之審判及刑之執行，
    本件羈押原因仍未消滅，本院認非以對被告羈押之方式不能
    達其目的，則聲請人之上開聲請具保並停止羈押，均不能准
    許，自應予駁回。
據上論斷，應依刑事訴訟法第二百二十條，裁定如主文。
中    華    民    國    95    年    6     月    29    日
                  刑事第九庭審判長法  官  蘇素娥
                                  法  官  官信成
                                  法  官  葉珊谷
以上正本證明與原本無異。
如不服本裁定，應於送達後5日內，向本院提出抗告狀。
                                  書記官  顏淑華
中    華    民    國    95    年    6    月    29    日


司法院資訊處製作；財團法人民間司法改革基金會備份。
